【裁判字號】    90,毒抗,778
【裁判日期】    901016
【裁判案由】    毒品危害防制條例
【裁判全文】
臺灣高等法院刑事裁定                              九十年度毒抗字第七七八號
    抗  告  人
    即  被  告  甲○○
右抗告人因違反毒品危害防制條例案件，不服台灣板橋地方法院九十年九月六日裁定
（九十年度毒聲字第三六九二號）提起抗告，本院裁定如左：
    主      文
抗告駁回。
    理      由
一、原裁定以：聲請意旨略以被告甲○○涉嫌施用毒品，經台灣板橋地方法院以九十
    年度毒聲字第三四三六號裁定送勒戒處所觀察、勒戒後，認有繼續施用毒品之傾
    向，有台灣台北看守所附設勒戒處所九十年八月二十八日『有無繼續施用傾向證
    明書』乙份附卷可稽，爰依毒品危害防制條例第二十條第二項之規定，聲請裁定
    將被告送戒治處所施以強制戒治。經核其聲請於法要無不合，依前揭規定裁定諭
    知被告令入戒治處所施以強制戒治一年等語。
二、被告抗告意旨略以：
  (一)、經送勒戒處所勒戒期間，已深刻反省及悔悟，並恪遵所規，毫無懈怠。
  (二)、家中有年老之父母及未滿兩歲之幼兒，伊接受處分入所執行後，家中生活經濟
      頓失依靠，祈盼法院給予改過之機會。
三、惟查：
  (一)、按毒品危害防制條例第二十條第一項規定：「犯第十條之罪者，檢察官應先將
      被告送勒戒處所觀察、勒戒，其期間不得逾一個月」，犯第十條之罪係指施用
      第一級或第二級毒品，而毒品之定義及分級規定於同條例第二條，其中第一級
      毒品包括海洛因、嗎啡、鴉片、古柯鹼及其相類製品；第二級毒品包括罌粟、
      古柯、大麻、安非他命、配西汀、潘他吧新及其相類製品。
  (二)、又按毒品危害防制條例第二十條第二項規定，經觀察、勒戒後，無繼續施用毒
      品之傾向者，應由檢察官為不起訴處分；有繼續施用毒品之傾向者，由檢察官
      聲請法院裁定令入戒治處所施以強制戒治，其期間為一年。而同條例第二十二
      條第一項規定，強制戒治執行已滿三月，戒治處所認無繼續戒治之必要者，得
      檢具事證，報由檢察官聲請法院裁定停止戒治。
  (三)、而被告因施用毒品，經裁定送勒戒處所觀察、勒戒之結果，認有繼續施用毒品
      之傾向，有台灣台北看守所附設勒戒處所函送之證明書附卷可稽，足以證明被
告雖經勒戒，然並未斷癮，仍有繼續施用毒品傾向。查對於施用毒品之人，戒
      絕其惡習，幫助其重生，是最主要之目的。而通常施用毒品之人，因未遠離毒
      品源，故不易戒除施用毒品之惡習，法律上施以強制戒治處分之旨即在於幫助
      施用毒品者達此目的。被告於接受觀察、勒戒後，仍有繼續施用毒品傾向，足
      見其自制力薄弱，施用毒品之惡習未完全戒除，而有再使之隔離，勵其徹底戒
      除惡習之必要。故原審依法裁定被告令入戒治處所施以強制戒治一年，於法並
      無違誤之處。況且依前揭規定，強制戒治執行滿三月，戒治處所認無繼續戒治
      之必要時，得檢具事證報由檢察官聲請法院裁定停止戒治，被告既有深刻反省
      及悔悟之心，自當努力於完全戒除毒品之害。是以被告不得以前揭抗告意旨之
      理由，作為免除之藉口。
四、綜上所述，本院認為原裁定對被告所為強制戒治之諭知，核無不妥。被告前開抗
    告意旨所陳，顯屬卸責之詞而不足採。本件抗告為無理由，應予駁回。
五、據上論結，應依刑事訴訟法第四百十二條裁定如主文。
中      華      民      國      九十      年     十     月     十六     日
                              臺灣高等法院刑事第二十一庭
                                  審判長法  官  葉  騰  瑞
                                        法  官  莊  明  彰
                                        法  官  黃  國  忠
右正本證明與原本無異。
不得再抗告。
                                        書記官  劉  貞  達
中      華      民      國      九十      年     十     月     十七     日


司法院資訊處製作；財團法人民間司法改革基金會備份。
